【裁判字號】    91,訴,440
【裁判日期】    920128
【裁判案由】    毒品危害防制條例
【裁判全文】
臺灣宜蘭地方法院刑事判決                          九十一年度訴字第四四號
    公  訴  人  臺灣宜蘭地方法院檢察署檢察官
    被      告  李珮瑜原名李.
右列被告因違反毒品危害防制條例案件，經檢察官提起公訴（九十一年度毒偵字第八
七二號），本院判決如左：
      主  文
李珮瑜連續施用第一級毒品，累犯，處有期徒刑壹年貳月。
      事  實
一、李珮瑜曾於民國八十五年間因竊盜案件，經本院以八十五年度訴字第一九六號判
    處有期徒刑八月，又因違反麻醉藥品管理條例案件，經本院以八十五年度易字第
    二七二號判處有期徒刑五月，後經臺灣高等法院於八十六年三月二十七日，以八
    十五年度上易字第六九四六號定應執行有期徒刑一年，於八十六年九月二十三日
    執行完畢。
二、李珮瑜於八十九年間因施用毒品案件，經觀察、勒戒後，認無繼續施用毒品之傾
    向，由臺灣宜蘭地方法院檢察署檢察官於八十九年十二月十八日，以八十九年度
    毒偵緝字第三五八號為不起訴處分確定，又於九十年間因施用毒品案件，經觀察
    、勒戒後，仍認無繼續施用毒品之傾向，經該署檢察官於九十一年三月二十八日
    ，以九十一年度毒偵緝字第二一號為不起訴處分確定，詎不知悔改，明知海洛因
    係毒品危害防制條例所列第一級毒品，安非他命為第二級毒品，均不得施用、持
    有，仍於九十一年七月間某日起，至同年十二月二十二日上午八、九時許止（確
    實時間不詳），宜蘭縣羅東鎮○○路一四八巷七號及一八六號住處，連續以將第
    一級毒品海洛因與第二級毒品安非他命摻入吸食器內之方式，混合施用第一級毒
    品海洛因及第二級毒品安非他命多次。嗣於九十一年九月十二日於宜蘭縣羅東鎮
    ○○路一四八巷七號為警搜索查獲，而偵悉上情。
二、案經宜蘭縣警察局三星分局報請臺灣宜蘭地方法院檢察署檢察官偵查起訴。
      理  由
一、右揭犯罪事實，業據被告李珮瑜於本院調查、審理中均供承不諱，而被告為警查
    獲時所採取之尿液，經送鑑定之結果，確呈嗎啡及安非他命陽性反應，此有宜蘭
    縣警察局三星分局偵辦違反毒品危害防制條例案件尿液編號對照表及慈濟大學濫
    用藥物檢驗中心九十一年九月二十三日慈藥字第九一０九二三一０號函所附之檢
    驗總表一紙附卷可稽。另被告於本院調查中屢經傳拘未到庭應訊，後於九十一年
    十二月二十三日上午九時許為宜蘭縣警察局羅東分局緝獲時所採集之尿液，經送
    請鑑定之結果，亦呈嗎啡及安非他命陽性反應，此有宜蘭縣警察局羅東分局嫌犯
    尿液送驗姓名、編號對照表及慈濟大學濫用藥物檢驗中心九十二年慈藥字第九二
    ０一０六０四號函所附之檢驗報告一紙存卷可參，堪信被告於本院審理中所為於
    上開時地連續施用海洛因及安非他命多次之自白不虛。又被告於八十九年間因施
    用毒品案件，經觀察、勒戒後，認無繼續施用毒品之傾向，由臺灣宜蘭地方法院
    檢察署檢察官於八十九年十二月十八日，以八十九年度毒偵緝字第三五八號為不
    起訴處分確定，又於九十年間因施用毒品案件，經觀察、勒戒後，仍認無繼續施
    用毒品之傾向，經該署檢察官於九十一年三月二十八日，以九十一年度毒偵緝字
    第二一號為不起訴處分確定，有上開不起訴處分書及臺灣高等法院檢察署刑案記
    錄簡覆表各一紙附卷可稽，是本件事證明確，被告五年內三犯施用毒品之犯行，
    洵堪認定。
二、按海洛因、安非他命分別屬於毒品危害防制條例第二條第二項第一款、同條項第
    二款規定之第一級毒品及第二級毒品。核被告李珮瑜施用海洛因之行為，係犯毒
    品危害防制條例第十條第一項之施用第一級毒品罪。被告施用安非他命之行為，
    則係犯毒品危害防制條例第十條第二項之施用第二級毒品罪。其持有安非他命、
    海洛因之犯行，各為高度之施用行為所吸收，均不另論罪。被告多次施用第一級
    毒品海洛因及第二級毒品安非他命之犯行，均時間緊接，方法相同，觸犯構成要
    件相同之罪名，顯係基於概括犯意為之，乃各依連續犯之規定均論以一罪，並依
    法各加重其刑。又被告以一施用行為混合施用第一級毒品海洛因及第二級毒品安
    非他命，同時違反毒品危害防制條例第十條第一項及第二項之罪，觸犯構成要件
    不同之罪名，為想像競合犯，應從一重之毒品危害防制條例第十條第一項之連續
    施用第一級毒品罪。至公訴人雖僅於起訴書論列被告於九十一年九月十二日下午
    四時二十分許回溯九十六小時內某時施用第一級毒品海洛因及第二級毒品安非他
    命之部分犯行，然檢察官就犯罪事實一部起訴者，其效力及於全部，本件被告除
    前揭犯行外，於九十一年七月間某日起，至同年十二月二十二日上午八、九時許
    止（確實時間不詳），其餘施用第一級毒品海洛因及第二級毒品安非他命之犯罪
    事實，與前揭起訴書論列部分，有連續犯裁判上一罪之關係，已如前述，本院自
    應就屬於裁判上一罪之前開施用部分，一併加以裁判，併此敘明。茲查被告曾於
    八十五年間因竊盜案件，經本院以八十五年度訴字第一九六號判處有期徒刑八月
    ，又因違反麻醉藥品管理條例案件，經本院以八十五年度易字第二七二號判處有
    期徒刑五月，後經臺灣高等法院於八十六年三月二十七日，以八十五年度上易字
    第六九四六號定應執行有期徒刑一年，於八十六年九月二十三日執行完畢，有卷
    附臺灣高等法院檢察署刑案紀錄簡覆表可按，其受有期徒刑執行完畢，五年內再
    犯有期徒刑以上之罪，為累犯，依法遞加重其刑。爰審酌被告前有多次施用毒品
    紀錄，並送請觀察、勒戒及強制戒治，仍違反禁令非法施用足以導致精神障礙及
    生命危險之毒品，且混合施用第一級第二級毒品，手段嚴重，惟其事後坦承犯行
    ，與犯罪之動機、目的、次數，及並未危害他人等一切情狀，量處如主文所示之
    刑，以資懲儆。
據上論斷，應依刑事訴訟法第二百九十九條第一項前段，毒品危害防制條例第十條第
一項、第二項，刑法第十一條前段、第五十六條、第四十七條、第五十五條，判決如
主文。
本案經檢察官賴慶祥到庭執行職務。
中      華      民      國        九十二    年    一    月    二十八    日
                                  臺灣宜蘭地方法院刑事第二庭
                                      審判長法  官    黃  永  勝
                                            法  官    鄭  貽  馨
                                            法  官    郭  顏  毓
右正本證明與原本無異。
如不服本判決應於送達後十日內向本院提出上訴狀。（應附繕本）
                                            書記官    莊  淑  茹
中      華      民      國        九十二    年    一    月    二十九    日
附錄本案論罪科刑法條：
毒品危害防制條例第十條
施用第一級毒品者，處六月以上五年以下有期徒刑。
施用第二級毒品者，處三年以下有期徒刑。


司法院資訊處製作；財團法人民間司法改革基金會備份。
